【裁判字號】    88,東簡,223
【裁判日期】    890214
【裁判案由】    
【裁判全文】
台灣台東地方法院民事判決  八十八年度東簡字第二二三號
    原      告  台灣中國航聯產物保險股份有限公司屏東分公司
    法定代理人  丁○○
    訴訟代理人  甲○○
                乙○○
    被      告  丙○○      原.
右當事人間損害賠償事件，本院判決如左：
    主    文
被告應給付原告新台幣貳拾萬零仟貳佰零柒元及自民國八十九年一月十七日起至清
償日止，按週年利率百分之五計算之利息。
訴訟費用由被告負擔。
本判決於原告以新台幣柒萬元供擔保後，得假執行。
    事實及理由
甲、原告之聲明：如主文第一項所示。
乙、事實摘要：
    本件原告主張被告於民國八十四年十一月十七日下午五時四十五分許，駕駛ＶＲ
    ─三八七號自用大貨車，行經至台東縣台東市○○路與志航路之無號誌交岔路口
    時，本應注意減速慢行，詎其竟疏未注意。適訴外人即原告之被保險人余瑞麟駕
    駛ＷＱ─一二六八號自用小客車自志航路左轉欲駛入北安路時，遭被告撞及該車
    之左後方，經原告送修，支出修理費用二十二萬元（工資三萬七千九百六十六元
    、零件十八萬二千零三十四元）。茲該車係於八十四年九月四日領照，將零件部
    分折舊（扣除）後，被告應賠償訴外人二十萬三千二百零七元，為此基於民法第
    一百八十四條第一項前段、第一百九十六條及保險法第五十三條之規定，代位請
    求被告賠償如主文第一項所示之金額。
    被告未於言詞辯論期日到場，亦未提出準備書狀作何聲明或陳述。
丙、法院之判斷：
一、本件原告主張被告於右揭時地駕車行經無號誌交岔路口疏未注意減速慢行，撞及
    原告之被保險人余瑞麟所駕駛之汽車，致原告支出二十二萬元（工資三萬七千九
    百六十六元、零件十八萬二千零三十四元）等情，業據其提出與所述相符之理賠
    申請書影本、計算書、存證信函、行車執照影本各乙件、估價單影本四紙、發票
    影本三紙及受損照片影本二十五張為證，原告此部分之主張堪信為之真實。
二、再按，民法第一百九十六條所定之「請求賠償物被毀損所減少之價額」，雖得以
    修復費為估定標準，但以必要者為限（參照最高法院七十七年第九次民事庭會議
    決議）。其中以新零件更換舊零件之零件折舊部分非屬必要費用，應予扣除。前
    開修理費用零件十八萬二千零三十四元部分，依行政院所頒之「固定資產耐用年
    數表」及「固定資產折舊率表」之規定，小客車之耐用年數為五年，依定率遞減
    法每年折舊千分之三六九，系爭汽車自領照使用之八十四年九月四日（有卷附行
    車執照影本乙件可憑）起至被損壞之八十四年十一月十七日止，實際使用之月數
    為二月十四日，依營利事業所得稅結算申報查核準則第九十五條第八項所定「依
    固定資產提列折舊採用定率遞減法者，以一年為計算單位，其使用期間未滿一年
    者，按實際使用之月數相當於全年之比率計算之，不滿一月者，以月計」之方式
    計算，結果如左：
         182034×  ───× ── ＝16793（折舊金額）
         000000－00000 ＝ 165241（扣除折舊後之零件費用）
         37966（工資部分）＋165241（扣除折舊後之零件費用）＝203207
    是原告起訴請求被告應給付二十萬三千二百零七元及自起訴狀繕本送達之翌日即
    八十九年一月十七日起至清償日止按週年利率百分之五計算之利息部分，為有理
    由，應予准許。
三、原告陳明願供擔保，聲請宣告假執行，核無不合，爰酌定相當擔保金額予以准許
    。
四、本件為判決之基礎已臻明確，兩造其餘之攻擊防禦方法，核與判決基礎無影響，
    無予審究之必要，附此敘明。
丁、據上論結，原告之訴為有理由，依民事訴訟法第三百八十五條第一項前段、第七
    十八條、第三百九十條第二項判決如主文。
中      華      民      國    八十九    年      二      月     十四     日
                                    台灣台東地方院法院台東簡易庭
~B法      官  姜麗香
右為正本係照原本作成。
如不服本判決，得於判決送達後廿日內向本院提出上訴狀（須按他造當事人人數附繕
本）。
「切勿逕送上級法院」
中      華      民      國    八十九    年      二      月     十四     日
~B法院書記官    陳俊德


司法院資訊處製作；財團法人民間司法改革基金會備份。
